臺灣板橋地方法院刑事判決　　　　　　　96年度訴字第3498號
公　訴　人　臺灣板橋地方法院檢察署檢察官
被　　　告　甲○○
被　　　告　乙○○
上列被告因違反毒品危害防制條例案件，經檢察官提起公訴（96
年度毒偵字第6043、6044號），本院訊問被告均為有罪陳述後，
改依簡式審判程序審理，並判決如下：
    主  文
甲○○施用第一級毒品，累犯，處有期徒刑捌月。扣案之海洛因
小包（合計淨重伍點肆柒公克）沒收銷燬之，注射針筒貳支、
分裝杓肆支及上開海洛因之外包裝袋個均沒收。
乙○○施用第一級毒品，累犯，處有期徒刑柒月。扣案之海洛因
小包（合計淨重伍點肆柒公克）沒收銷燬之，注射針筒貳支、
分裝杓肆支及上開海洛因之外包裝袋個均沒收。
    事  實
一、甲○○前於民國94年間因施用毒品案件，經臺灣高雄地方法
    院以94年度毒聲字第2500號裁定送勒戒處所觀察、勒戒，經
    認無繼續施用毒品之傾向，於94年11月14日執行完畢出所，
    並由臺灣高雄地方法院檢察署檢察官以94年度毒偵字第8391
    號為不起訴處分確定。嗣於95年間再因施用毒品案件，經本
    院以95年度訴字第684 號判處有期徒刑6 月，於96年7 月16
    日縮刑期滿執行完畢。乙○○則於91年間因施用毒品案件，
    經本院以91年度毒聲字第2363號裁定送勒戒處所觀察、勒戒
    ，經認無繼續施用毒品之傾向，於91年8 月20執行完畢，並
    由臺灣板橋地方法院檢察署檢察官以91年度毒偵字第2036號
    為不起訴處分確定。嗣於同年再因搶奪案件，經本院以91年
    度訴字第1522號判決後，上訴由臺灣高等法院以91年度上訴
    字第3147號判處應執行有期徒刑3 年確定，自92年1 月30日
    起算刑期，並於93年5 月26日假釋出監付保護管束，於94年
    5 月30日保護管束期滿未經撤銷視為執行完畢；再於94年8
    月間因搶奪案件，經國防部北部地方軍事法院以94年度信審
    字第234 號判處有期徒刑1 年6 月，經上訴由國防部高等軍
    事法院以94年度法仁裁字第144 號判決駁回上訴確定，並於
    96年2月10日縮刑期滿執行完畢。
二、詎甲○○、乙○○均仍不知悛悔，均明知海洛因係毒品危害
    防制條例第2 條第2 項第1 款所定之第一級毒品，依法不得
    施用、持有，竟於上開觀察勒戒執行完畢後，各基於施用第
    一級毒品海洛因之犯意，其中甲○○於96年8 月8 日清晨3
    時許，而乙○○則於該日上午9 時許，均在臺北縣三重市中
    華戶50巷1 弄20之2 號3 樓乙○○之住處，以針筒注射之方
    式施用海洛因各一次。嗣於同日上午10時許，在上址為警查
    獲，並扣得甲○○、乙○○共有供施用毒品所用之注射針筒
    2 支、分裝杓4 支及海洛因3 小包（合計淨重5.47公克，空
    包裝總重1. 73 公克，起訴書誤載為5.52公克）。
三、案經台北縣政府警察局中和分局報告臺灣板橋地方法院檢察
    署檢察官偵查起訴。
    理  由
一、訊據被告甲○○、乙○○二人於偵查及本院審理中，對上揭
    事實均已坦承不諱，此外，被告經警於96年8 月8 日中午12
    時許採尿送驗結果（檢體編號：0000000000、000000000 號
    ），均呈嗎啡陽性反應，有姓名及代碼對照表、台灣檢驗科
    技股份有限公司濫用藥物檢驗報告各1 件在卷可查（見96年
    毒偵字第6043號卷第28頁、第52頁，96年毒偵字第6044號卷
    第28頁、第53頁）。此外，扣案之白粉3 包（合計淨重5.47
    公克，空包裝總重1.73公克）經送驗結果，確屬海洛因成分
    無誤，有法務部調查局調科壹字第09623064160 號鑑定書1
    件在卷可查（見96年毒偵字第6044號卷第55頁）。並有注射
    針筒3 支及分裝杓4 支扣案可佐，觀之照片2 幀即明（見96
    年毒偵字第6044號卷第37頁）。足見被告所為自白與事實相
    符，而得採為認定之依據。次查，被告甲○○94年間因施用
    毒品案件，經臺灣高雄地方法院以94年度毒聲字第2500號裁
    定送勒戒處所觀察、勒戒，經認無繼續施用毒品之傾向，於
    94年11月14日執行完畢出所；而被告乙○○則於91年間因施
    用毒品案件，經本院以91年度毒聲字第2363號裁定送勒戒處
    所觀察、勒戒，經認無繼續施用毒品之傾向，於91年8 月20
    執行完畢等情，有台灣高等法院被告前案紀錄表及刑案查註
    紀錄表各1 件在卷可稽。從而，被告於上開觀察勒戒執行完
    畢後，5 年內再為本件犯行，事證明確，犯行堪以認定。
二、按海洛因屬毒品危害防制條例第2 條第2 項第1 款所列之第
    一級毒品，核被告甲○○、乙○○所為，均係犯毒品危害防
    制條例第10條第1 項之施用第一級毒品罪。其持有海洛因之
    低度行為，為施用之高度行為所吸收，不另論罪。再被告甲
    ○○於95年間再因施用毒品案件，經本院以95年度訴字第68
    4 號判處有期徒刑6 月，於96年7 月16日縮刑期滿執行完畢
    ；被告乙○○則於94年8 月間因搶奪案件，經國防部北部地
    方軍事法院以94年度信審字第234 號判處有期徒刑1 年6 月
    ，經上訴由國防部高等軍事法院以94年度法仁裁字第144 號
    判決駁回上訴確定，並於96年2 月10日縮刑期滿執行完畢乙
    節，亦有上開前案紀錄表在卷為憑。被告二人均於上開有期
    徒刑執行完畢後，5 年內再犯本件有期徒刑以上之罪，均為
    累犯，各應依刑法第47條第1 項之規定加重其刑。本院審酌
    被告二人前均已有施用毒品紀錄，且被告甲○○復曾因施用
    毒品經本院判處有期徒刑在案，竟又為本件犯行，顯見其未
    知戒除毒癮，意志力薄弱，並考量施用毒品乃自戕行為，所
    生危害非鉅，暨被告二人均坦承施用毒品犯行之犯後態度等
    一切情狀，各量處如主文所示之刑。至扣案之海洛因3 小包
    （合計淨重5.47公克），要屬毒品，已認定如前，應依毒品
    危害防制條例第18條第1 項前段之規定宣告沒收銷燬之；另
    上開毒品海洛因之外包裝袋3 個（空包裝總重1.73公克），
    乃用於攜帶該毒品並防潮，而扣案之注射針筒2 支、分裝杓
    4 支，則均屬被告二人共有供吸食海洛因所用，業經被告二
    人於本院審理中供明在卷屬實，均應依刑法第38條第1 項第
    2 款之規定宣告沒收。至扣案之電子磅秤1 部、分裝袋33個
    ，則尚無積極證據證明與本件施用毒品有關，爰不予宣告沒
    收，併此敘明。
三、末按「除被告所犯為死刑、無期徒刑、最輕本刑為三年以上
    有期徒刑之罪或高等法院管轄第一審案件者外，於前條第一
    項程序進行中，被告先就被訴事實為有罪之陳述時，審判長
    得告知被告簡式審判程序之旨，並聽取當事人、代理人、辯
    護人及輔佐人之意見後，裁定進行簡式審判程序」，刑事訴
    訟法第273 條之1 第1 項定有明文。查本件被告涉犯之毒品
    危害防制條例第10條第1 項之施用毒品罪，法定本刑並非最
    輕本刑為3 年以上有期徒刑之罪，且被告於本院準備程序期
    日中已就被訴事實為有罪之陳述，經告知被告簡式審判程序
    之旨後，被告及公訴人對於本件改依簡式審判程序審理亦均
    表示無意見，是本院即依前揭刑事訴訟法規定，裁定本件進
    行簡式審判程序，附此敘明。
據上論斷，應依刑事訴訟法第273 條之1 第1 項、第299 條第1
項前段，毒品危害防制條例第10條第1 項、第18條第1 項前段，
刑法第11條前段、第47條第1 項、第38條第1 項第2 款，判決如
主文。
本案經檢察官馬凱蕙到庭執行職務。
中　　華　　民　　國　　96　　年　　11　　月　　30　　日
                  刑事第十四庭  法　官  汪怡君
上列正本證明與原本無異。
如不服本判決，應於送達後十日內敘明上訴理由，向本院提出上
訴狀。
                                書記官  李郁禎
中　　華　　民　　國　　96　　年　　11　　月　　30　　日
附錄本案論罪科刑法條全文：
毒品危害防制條例第10條
施用第一級毒品者，處六月以上五年以下有期徒刑。
施用第二級毒品者，處三年以下有期徒刑。
